# 公交公司公交车票ABS收入确认问题

提问人：妮 33 时间：2017-02-06 02:07:12
请教下陈版，公司将公交车票收益权出售，公司自身购买劣后级，对优先级投资者固定收益具有补足差额义务 ；收入是按照实际收入确认，还是视同将其出售按照基础资产预测现金流确认收入，个人认为其本质还是一种融资行为，应按照实际收取车票确认相关收入

回答人：chenyiwei
该事项本质上还是一种融资行为（权利质押借款）。因此： 1 、在个别报表层面，认购劣后级份额确认为一项““其他流动资产”或“其他非流动资产”，从ABS计划取得的融资确认为长期借款或短期借款。收入正常核算，按实际收到的票款收入确认。 2 、在合并报表层面，应将该ABS主体作为其所控制的特殊目的主体纳入其合并报表范围，其自身认购而劣后级份额与ABS结构化主体中对应的权益互相抵销，在合并报表层面，将从外部获得的优先级融资确认为短期借款或长期借款，支付的固定回报确认为利息支出。